【裁判字號】    98,訴,1540
【裁判日期】    981023
【裁判案由】    毒品危害防制條例
【裁判全文】
臺灣臺北地方法院刑事判決              98年度訴字第1540號
公  訴  人  臺灣臺北地方法院檢察署檢察官
被      告  甲○○
上列被告因毒品危害防制條例案件，經檢察官提起公訴（98年度
毒偵字第2410號），本院判決如下：
    主  文
甲○○施用第一級毒品，累犯，處有期徒刑捌月。又施用第二級
毒品，累犯，處有期徒刑伍月；扣案之吸食器壹組、藥鏟壹支均
沒收。應執行有期徒刑拾月；扣案之吸食器壹組、藥鏟壹支均沒
收。
    事  實
一、甲○○前於民國94年間因施用毒品案件，經本院裁定觀察勒
    戒後，因有繼續施用傾向，復經本院裁定送強制戒治，而於
    95年7 月24日強制戒治執行完畢而釋放。旋又因施用毒品案
    件，又經本院以96年簡字第3234號刑事判決判處有期徒刑5
    月確定，並發監執行而於97年10月22日執行完畢。詎仍不知
    悔改，復分別基於施用第一級毒品及施用第二級毒品之犯意
    ，先於98年8 月3 日下午8 時許為警採尿前26小時內某時（
    惟應排除自該日下午6 時10分許遭警查獲迄採尿時止之不可
    能施用期間），在臺灣地區不詳地點，以不詳方式施用第一
    級毒品海洛因1 次；另於同日下午6 時許，在臺北市○○區
    ○○街26之1 號2 樓1 室，以其所有之藥鏟將第二級毒品甲
    基安非他命放置入其自備之吸食器內燒烤吸食方式施用第二
    級毒品甲基安非他命1 次。嗣於98年8 月3 日下午6 時10分
    許，在臺北市○○區○○街26之1 號2 樓1 室，為警查獲，
    並扣得甲○○所有之上開吸食器1 組、藥鏟1 支，始知上情
    。
二、案經臺北縣政府警察局樹林分局報告由臺灣臺北地方法院檢
    察署檢察官偵查起訴。
    理  由
一、施用第二級毒品部分：
    上揭關於施用第二級毒品甲基安非他命部分，業據被告甲○
    ○分別於警詢、偵查及本院審理時均坦承不諱，復有台灣檢
    驗科技股份有限公司98年8 月20日UＺ000000000 號濫用藥物
    檢驗報告附卷可稽（98年度核退字第912 號卷第4 頁），該
    公司以EIA 酵素免疫分析法、GC/MS 氣相層析/ 質譜儀分析
    法為初步、確認檢驗，其結果信而有徵，且有被告所有之吸
    食器1 組及藥鏟1 支扣案足憑，足認被告前揭任意性自白確
    與事實相符，故被告施用第二級毒品犯行洵堪認定。
二、施用第一級毒品部分：
    訊據被告其矢口否認有何施用第一級毒品海洛因犯行，惟查
    被告於遭警查獲時所採集之尿液檢體，經送鑑驗後，其尿液
    檢體之嗎啡濃度為1459ng/ml ，高於衛生署所定之闕值300n
    g/ml甚多，亦有前開濫用藥物檢驗檢驗報告可證。查海洛因
    經注射入人體後，約80％於24小時內自尿中排出，一般而言
    ，尿液中能否驗出嗎啡陽性反應與投與量、投與途逕、採尿
    時間、個人體質及檢驗方法之靈敏度有關，國外曾有文獻報
    導注射6 毫克之海洛因鹽酸鹽，其代謝物嗎啡之平均可檢出
    時限約為26小時（最低檢出量為300ng/ml），此有行政院衛
    生署藥物食品檢驗局81年9 月8 日藥檢壹字第8114885 號函
    述明綦詳。又目前尿液檢體之毒品反應鑑驗方法，以氣相層
    析質譜儀分析法最為精確，該法係在良好的操作條件下，以
    氣相層析質譜儀作藥物及其代謝物之定性及定量分析，幾乎
    不會有偽陽性反應產生之可能（行政院國軍退除役官兵輔導
    委員會臺北榮民總醫院83年4 月7 日（83）北總內字第0305
    0 號函及法務部調查局第六處87年9 月22日（八七）發技（
    一）字第87071491號函均曾揭示上旨），凡此各情均為本院
    職務上已知之事實。是被告既供承採尿過程正確無誤（毒偵
    卷27、28頁），而被告之尿液又檢出遠高於閥值之嗎啡陽性
    反應，均詳如前述，足見被告確有於採尿前26小時在臺灣地
    區不詳地點以不詳方式施用第一級毒品洛因之犯行，從而被
    告空言辯稱並未施用第一級毒品云云，純屬卸責之詞，委無
    可取，被告施用第一級毒品犯行同堪認定，應依法論科。
三、核被告所為，係違反毒品危害防制條例第10條第1 項、第2
    項之施用第一級、第二級毒品罪。被告於施用第一、二級毒
    品前持有毒品之低度行為，各為其施用之高度行為所吸收，
    均不另論罪。又查被告有如犯罪事實欄所載之前案及執行紀
    錄之事實，此有臺灣高等法院被告前案紀錄表在卷足憑（本
    院卷14、20頁），其於受有期徒刑之執行完畢，於5 年內故
    意再犯本件有期徒刑以上之罪，各為累犯，均應依刑法第47
    條第1 項之規定加重其刑。其所犯之上開二罪，犯意各別，
    行為互殊，應予分論併罰。爰審酌被告曾有多次施用毒品紀
    錄，且因施用毒品案件，經法院判刑確定，並執行完畢，顯
    見其對於施用毒品之危害及其違法性，當應有強烈之認識，
    竟於執行完畢釋放後，漠視法制再犯本案施用毒品之罪，顯
    見其尚未杜絕毒癮自制力亦顯薄弱，犯後矢口否認施用第一
    級毒品之犯行未見悔意，然尚知坦承施用第二級毒品犯行之
    態度及所生危害等一切情狀，分別量處如主文所示之刑，並
    定其應執行刑，以資儆懲。末查，扣案之吸食器1 組、藥鏟
    1 支，均為被告所有，且係供被告犯本件施用第二級毒品罪
    所用之物，此業經被告供承不諱，爰依刑法第38條第1 項第
    2 款之規定，併予宣告沒收之；至扣案之注射針筒業據被告
    供明係平日注射胰島素所使用而與本件犯罪無涉（本院卷37
    頁），爰不併為沒收之諭知，均附此敘明。
據上論斷，應依刑事訴訟法第299 條第1 項前段，毒品危害防制
條例第10條第1 項、第2 項，刑法第11條前段、第47條第1 項、
第51條第5 款、第38條第1 項第2 款，判決如主文。
本案經檢察官李彥霖到庭執行職務。
中    華    民    國    98    年    10    月    23    日
                        刑事第十七庭審判長法  官  劉煌基
                                          法  官  賴淑美
                                          法  官  葉力旗
上正本證明與原本無異。
如不服本判決應於收受送達後10日內向本院提出上訴書狀，並應
敘述具體理由；其未敘述上訴理由者，應於上訴期間屆滿後20日
內向本院補提理由書（均須按他造當事人之人數附繕本）「切勿
逕送上級法院」。
                                          書記官  周小玲
中    華    民    國    98    年    10    月    28    日
毒品危害防制條例第10條
施用第一級毒品者，處 6 月以上 5 年以下有期徒刑。
施用第二級毒品者，處 3 年以下有期徒刑。


司法院資訊處製作；財團法人民間司法改革基金會備份。
